臺灣臺北地方法院民事判決　　　　　　　　　　　　九十三年度訴字第四三０七號
　原　　　告　台灣銀行股份有限公司
　法定代理人　李勝彥
　訴訟代理人　莊勝萬
　　　　　　　鄭國輝
　複　代理人　呂麗卿
　被　　　告　甲○○
　　　　　　　乙○○
右當事人間清償借款事件，經本院於中華民國九十三年十二月二十四日言詞辯論終結
，判決如左：
    主    文
被告應連帶給付原告新台幣壹佰捌拾陸萬零陸拾柒元，及自民國九十二年五月十五日
起至清償日止按年息百分之二．八二五計算之利息暨自民國九十二年六月十五日起至
清償日止，逾期在六個月以內者，按上開利率百分之十，逾期超過六個月者，按上開
利率百分二十計算之違約金。
被告應連帶給付原告新台幣玖萬玖仟肆佰捌拾陸元，及自民國九十三年一月十四日起
至清償日止按年息百分之一六．四二五計算之利息暨依利息總額百分之十計算之違約
金。
訴訟費用由被告連帶負擔。
    事    實
甲、原告方面：
一、聲明：如主文所示。
二、陳述：
（一）被告甲○○於民國八十八年七月十五日邀被告乙○○為連帶保證人，向原告借
      款新台幣（下同）壹佰玖拾肆萬元，約定借款期限為二十年，自八十八年七月
      十五日起至一百零八年七月十五日止，利息由借款人負擔按郵局所訂一年期定
      期儲蓄存款利率加碼年息百分之０．一五計算之利息，另由政府補貼按年息百
      分之○．八五計算之利息，前三年按月繳息，第四年起分二○四期依年金法按
      月平均攤還本息。並約定如有任何一宗債務不依約清償或攤償本金時，借款人
      即喪失期限之利益，債務即視為全部到期，遲延履行逾期在六個月以內者，按
      上開利率加百分之十，逾期超過六個月者，按上開利率加百分之二十計算之違
      約金。詎被告除償還算至九十二年五月十四日止之本息外，餘欠迭經催討，仍
      未清償，依約債務視為全部到期，應即償還，且因逾期未繳款，政府不再補貼
      利息，而應按年息百分之二．八二五支付利息予原告。
（二）被告甲○○另於八十八年七月八日簽具國際信用卡申請書，向原告請領卡號
      0000000000000000國際信用認同卡使用，並請領卡號0000000000000000號副卡
      供被告乙○○使用，依約被告得憑卡於特約商店簽帳消費及預借現金，並應於
      當期繳款截止日前將最低應繳金額以上款項繳付原告，未付清部分應自當期結
      帳日起至該筆帳款結清之日止，依年息百分之十六．四二五計付循環信用利息
      ，如未於繳款截止日前付清當期最低應繳金額，除仍循環信用利息外，並按前
      開循環利息總額百分之十計付違約金，並約定持卡人如有繳付款項未達約定最
      低應繳金額者，原告有權主張債務人喪失期限利益終止契約視為全部到期，且
      正附卡持卡人就各別使用信用卡所生債務互負連帶清償責任，。然被告等自領
      卡後陸續消費，尚有本金九萬九千四百八十六元，及自九十三年四月十四日起
      之利息、違約金迄未清償。
三、證據：提出借據影本一紙、台灣銀行國際信用卡申請書影本一份、被告帳戶信用
    狀況歷史紀錄表等件為證。
乙、被告方面：
    被告甲○○、乙○○未於言詞辯論期日到場，亦未提出書狀作何聲明或陳述。
    理    由
一、兩造放款借據約定條款第十六條約定，因本契約涉訟時，兩造合意以本院為第一
    審管轄法院，本院自有管轄權。又本件被告未於言詞辯論期日到場，核無民事訴
    訟法第三百八十六條所列各款情形，爰依原告之聲請，由其一造辯論而為判決。
二、本件原告主張被告甲○○於民國八十八年七月十五日以被告乙○○為連帶保證人
    ，向原告借款壹佰玖拾肆萬元，約定借款期限為二十年，自八十八年七月十五日
    起至一百零八年七月十五日止，利息由借款人負擔按郵局所訂一年期定期儲蓄存
    款利率加碼年息百分之０．一五計算之利息，另由政府補貼按年息百分之○．八
    五計算之利息，前三年按月繳息，第四年起分二○四期依年金法按月平均攤還本
    息。並約定如有任何一宗債務不依約清償或攤償本金時，借款人即喪失期限之利
    益，債務即視為全部到期，遲延履行逾期在六個月以內者，按上開利率加百分之
    十，逾期超過六個月者，按上開利率加百分之二十計算之違約金。詎被告除償還
    算至九十二年五月十四日止之本息外，餘欠迭經催討，仍未清償，依約債務視為
    全部到期，應即償還，且因逾期未繳款，政府不再補貼利息，而應按年息百分之
    二．八二五計付利息予原告。又被告甲○○另於八十八年七月八日簽具國際信用
    卡申請書，向原告請領國際信用認同卡使用，及副卡供被告乙○○使用，依約被
    告得憑卡於特約商店簽帳消費及預借現金，並應於當期繳款截止日前將最低應繳
    金額以上款項繳付原告，未付清部分應自當期結帳日起至該筆帳款結清之日止，
    依年息百分之十六．四二五計付循環信用利息，如未於繳款截止日前付清當期最
    低應繳金額，除仍循環信用利息外，並按前開循環利息總額百分之十計付違約金
    。並約定持卡人如有繳付款項未達約定最低應繳金額者，原告有權主張債務人喪
    失期限利益終止契約視為全部到期，且正附卡持卡人就各別使用信用卡所生債務
    互負連帶清償責任。然被告等自領卡後陸續消費，尚有本金九萬九千四百八十六
    元，及自九十三年四月十四日起之利息、違約金迄未清償之事實，業據其提出與
    所述相符之放款借據影本一紙、台灣銀行國際信用卡申請書影本一份、被告帳戶
    信用狀況歷史紀錄表等件為證。被告已於相當時期經合法通知，既不於言詞辯論
    期日場爭執，復不提出書狀答辯以供本院斟酌，依民事訴訟法第二百八十條第三
    項準用第一項規定，視為自認，則原告之主張，自堪信為真實。
三、按借用人應於約定期限內，返還與所借用物種類、品質、數量相同之物。又稱保
    證者，謂當事人約定，一方於他方之債務人不履行債務時，由其代負履行責任之
    契約；又保證債務，除契約另有訂定外，包含主債務之利息、違約金、損害賠償
    及他從屬於主債務之負擔；另連帶債務之債權人，得對債務人中之一人或數人或
    其全體同時或先後請求全部或一部之給付，民法第四百七十八條、第七百三十九
    條、第七百四十條、第二百七十三條第一項分別定有明文。本件原告主張被告林
    鈺活向伊借款及聲請信用卡使用，屆期未為清償，已如前述，被告乙○○為被告
    林鈺活之連帶保證人，則原告請求被告連帶清償，自屬有據。
四、從而，原告本於消費借貸及連帶保證之法律關係，請求被告連帶給付（一）借款
    一百八十六萬零六十七元，及自民國九十二年五月十五日起至清償日止按年息百
    分之二．八二五計算之利息暨自民國九十二年六月十五日起至清償日止，逾期在
    六個月以內者，按上開利率百分之十，逾期超過六個月者，按上開利率百分二十
    計算之違約金。（二）信用卡消費款九萬九千四百八十六元，及自民國九十三年
    一月十四日起至清償日止按年息百分之一六．四二五計算之利息暨以上開利息總
    額百分之十計算之違約金，為有理由，應予准許。
五、結論：本件原告之訴為有理由，依民事訴訟法第三百八十五條第一項前段、第八
    十五條第二項，判決如主文。
中　　　華　　　民　　　國　　九十三　　年　　 十二 　　月　　三十一　　日
                              民事第三庭法      官 張靜女
右為正本係照原本作成
如對本判決上訴，須於判決送達後廿日內向本院提出上訴狀
中　　　華　　　民　　　國　　九十三　　年　　 十二 　　月　　三十一　　日
                                                  法院書記官 莊滿美
